臺灣桃園地方法院刑事判決
111年度審訴字第50號
公  訴  人  臺灣桃園地方檢察署檢察官
被      告  劉文良


上列被告因違反毒品危害防制條例案件，經檢察官提起公訴（10
9年度偵字第7376號），被告就被訴事實為有罪之陳述，本院合
議庭裁定由受命法官獨任進行簡式審判程序，判決如下：
    主  文
劉文良犯轉讓第一級毒品罪，共貳罪，各處有期徒刑柒月。應執
行有期徒刑拾月。
扣案之華碩廠牌行動電話壹支（含門號0000000000號SIM卡壹張
）沒收。
    事實及理由
一、本案犯罪事實及證據，除證據部分補充「被告劉文良於本院
    準備程序及審理時之自白」外，餘均引用如附件所示檢察官
    起訴書所載。
二、論罪科刑：
　㈠按行為後法律有變更者，適用行為時之法律，但行為後之法
    律有利於行為人者，適用最有利於行為人之法律，刑法第2
    條第1項定有明文。查被告行為後，毒品危害防制條例第17
    條第2項業於民國109年1月15日修正公布，於109年7月15日
    生效施行。修正前毒品危害防制條例第17條第2項原規定「
    犯第4條至第8條之罪於偵查及審判中均自白者，減輕其刑」
    ；修正後則為「犯第4條至第8條之罪於偵查及歷次審判中均
    自白者，減輕其刑」。經比較修正前後之法律，修正後第17
    條第2項之要件須於「歷次」審判中均自白犯罪始得依該條
    規定減輕其刑，其減輕其刑之要件較修正前為嚴苛，是修正
    後新法並未較有利於行為人，經比較新舊法之結果，應依刑
    法第2條第1項前段之規定，適用被告行為時即修正前毒品危
    害防制條例第17條第2項之規定。
　㈡核被告劉文良所為，均係犯毒品危害防制條例第8條第1項之
    轉讓第一級毒品罪。被告各次轉讓海洛因前持有海洛因之低
    度行為，為其轉讓海洛因之高度行為所吸收，均不另論罪。
　㈢被告所犯上開2罪間，犯意各別，行為互殊，應予分論併罰。
　㈣被告前因違反毒品危害防制條例案件，經臺灣高等法院以93
    年度上重更一字第48號判處應執行有期徒刑13年，上訴後經
    最高法院以94年度台上字第3206號上訴駁回確定，嗣經本院
    以97年度聲減字第477號裁定減刑為有期徒刑12年6月，後於
    民國105年7月11日因縮短刑期假釋出監，所餘刑期交付保護
    管束，於108年4月15日保護管束期滿，未經撤銷假釋，所餘
    刑期以已執行論等情，業經檢察官提出被告之刑案資料查註
    紀錄表，且為被告所坦認(見本院審訴卷第168頁)，可認被
    告係於前案執行完畢5年內，故意再犯本案有期徒刑以上之
    罪，已合於刑法第47條第1 項所規定累犯之要件；檢察官並
    主張被告所犯均為同質性之犯罪，請本院依累犯之規定加重
    其刑。本院審酌被告所犯前案中即有連續轉讓第一、二級毒
    品案件，與本案所犯罪質相同，衡酌其行為之不法內涵與罪
    責程度，暨所犯前開構成累犯之案件與本案犯行均屬故意犯
    罪，足見被告未因前案之執行完畢而有所警惕，可認其對前
    次刑罰反應力薄弱，且其犯罪情節亦無認其所受之刑罰加重
    其最低法定刑有超過其所應負擔罪責之情形，核無罪刑不相
    當情形，參酌司法院大法官會議釋字第775 號解釋意旨，爰
    均依刑法第47條第1項規定，加重其刑。
　㈤被告就本案轉讓毒品犯行，已於偵查中及本院審理時均坦認
    不諱（見109年度偵字第7376號卷第14、19、144、247、251
    頁，本院審訴卷第149頁），均依修正前毒品危害防制條例
    第17條第2項規定，各減輕其刑，並均依法先加重後減輕之
    。
　㈥爰以行為人之責任為基礎，審酌被告無視國家杜絕毒品犯罪
    之禁令，明知毒品海洛因具有成癮性，服用後會產生依賴性
    ，仍無償提供毒品海洛因給他人，所為助長毒品氾濫，影響
    社會治安，所為實屬不該；惟念被告犯後坦承犯行，態度尚
    可，轉讓對象為2人，轉讓次數、數量不多，且未因此獲取
    不法利益，情節相對輕微，兼衡其犯罪之動機、目的、手段
    、手段、所生危害，及被告自述於警詢自述之智識程度、於
    本院審理時自述之工作、家庭經濟狀況等一切情狀，分別量
    處如主文所示之刑。且審酌被告所犯各罪罪質相同，情節相
    當，犯罪時間相近等情，整體評價後，定其應執行之刑如主
    文所示。
三、沒收部分
　　扣案華碩廠牌行動電話1支（門號：0000000000，IMEI：000
    000000000000、000000000000000，含SIM卡1張），係被告
    所有供作本案轉讓第一級毒品海洛因聯繫所用之物，業據被
    告供明在卷（見偵卷第8頁），並有通訊監察譯文在卷可佐
    ，應依毒品危害防制條例第19條第1項規定宣告沒收。
據上論斷，應依刑事訴訟法第273條之1第1項、第299條第1項前
段、第310條之2、第454條第2項，判決如主文。
本案經檢察官廖晟哲提起公訴，經檢察官賴瀅羽、謝咏儒到庭執
行職務。
中　　華　　民　　國　　111 　年　 　10  　月　　13　 日
                  刑事審查庭  法  官  李敬之  
以上正本證明與原本無異。
如不服本判決應於收受判決後20日內向本院提出上訴書狀，並應
敘述具體理由。其未敘述上訴理由者，應於上訴期間屆滿後20日
內向本院補提理由書（均須按他造當事人之人數附繕本）「切勿
逕送上級法院」。
                              書記官  陳俐蓉
中　　華　　民　　國　　111 　年　　10　　月　　14　　日
附錄本案論罪科刑依據之法條：
毒品危害防制條例第8條
轉讓第一級毒品者，處1年以上7年以下有期徒刑，得併科新臺幣
1百萬元以下罰金。
轉讓第二級毒品者，處6月以上5年以下有期徒刑，得併科新臺幣
70萬元以下罰金。
轉讓第三級毒品者，處3年以下有期徒刑，得併科新臺幣30萬元
以下罰金。
轉讓第四級毒品者，處1年以下有期徒刑，得併科新臺幣10萬元
以下罰金。
前四項之未遂犯罰之。
轉讓毒品達一定數量者，加重其刑至二分之一，其標準由行政院
定之。
附件：
臺灣桃園地方檢察署檢察官起訴書
                                     109年度偵字第7376號
　　被　　　告　劉文良　
上列被告因違反毒品危害防制條例案件，業經偵查終結，認應提
起公訴，茲將犯罪事實及證據並所犯法條分敘如下：
　　　　犯罪事實
一、劉文良前因違反毒品危害防制條例等案件，分別經法院判決
    有罪確定，部分經減刑及定應執行刑後，應執行有期徒刑12
    年6月確定，於民國105年7月11日縮短刑期假釋出監並付保
    護管束，於108年4月15日假釋期滿未經撤銷，未執行之刑，
    以已執行論。詎不知悔改，明知海洛因係毒品危害防制條例
    第2條第2項第1款所列管之第一級毒品，竟分別為下列行為
    ：
  ㈠基於轉讓第一級毒品海洛因之犯意，於108年10月22日上午7
    時53分許，以行動電話0000000000門號接聽李富逸持用之行
    動電話0000000000門號相關轉讓海洛因事宜之來電，復在其
    桃園市○○區○○路000號5樓居所，轉讓摻有些許海洛因之香菸
    與李富逸。
  ㈡基於轉讓第一級毒品海洛因之犯意，於109年1月4日上午10時
    27分許，以行動電話0000000000門號接聽吳英豪持用之行動
    電話0000000000門號相關轉讓海洛因事宜之來電，復於109
    年1月4日至同年月18日間，在其桃園市○○區○○路000號5樓居
    所，轉讓些許海洛因與吳英豪。
二、嗣於109年2月25日上午10時30分許為警查獲，並扣得行動電
    話1支（含SIM卡0000000000門號）。
三、案經臺中市政府警察局第四分局報告偵辦。
　　　　　　證據並所犯法條
一、證據清單
編號 證據名稱 待證事實 1 被告劉文良於警詢時及偵訊中之自白及供述 被告犯罪事實一、㈠轉讓海洛因與李富逸及犯罪事實一、㈡轉讓海洛因與吳英豪等事實。 2 證人李富逸於警詢時及偵訊中之證述 被告犯罪事實一、㈠提供海洛因與李富逸等事實。 3 證人吳英豪於警詢時及偵訊中之證述 被告犯罪事實一、㈡提供海洛因與吳英豪等事實。 4 行動電話0000000000門號之通訊監察譯文、臺灣桃園地方法院108年聲監續字第001475號及第001786號通訊監察書、扣案行動電話1支（含SIM卡0000000000門號）等 被告犯罪事實一、㈠㈡行動電話聯繫毒品情事，並進行轉讓海洛因等事實。 5 搜索扣押筆錄、扣押物品目錄表及扣案物品等 為警查獲時，扣得被告所有犯罪事實欄所載之扣案物品等事實。 
二、核被告就犯罪事實一、㈠㈡所為，均係犯毒品危害防制條例第
    8條第1項之轉讓第一級毒品罪嫌。被告就上開2次犯行，犯
    意各別，行為互殊，請予分論併罰。又被告有犯罪事實欄所
    載犯罪科刑及執行情形，曾受有期徒刑之執行完畢，有本署
    刑案資料查註紀錄表在卷可參，5年以內故意再犯有期徒刑
    以上之罪，為累犯，請審酌依刑法第47條第1項規定及司法
    院大法官會議釋字第775號解釋意旨加重其刑。至扣案供轉
    讓毒品犯罪所用之物，請依毒品危害防制條例第19條第1項
    規定宣告沒收。
三、另報告意旨認被告涉犯毒品危害防制條例第4條第1項之販賣
    第一級毒品罪嫌，無非係以證人李富逸、吳英豪之證述為主
    要論據；惟被告劉文良於警詢時與偵訊中始終堅稱：伊僅係
    無償提供海洛因與李富逸、吳英豪，並非販賣等語，且參諸
    上開犯罪事實之相關通訊監察譯文，亦未見提及金額或數量
    等販賣情節，是此部分犯罪嫌疑不足。此罪嫌不足部分倘成
    立犯罪，因與前揭提起公訴部分為一罪關係，應為起訴效力
    所及，爰不另為不起訴之處分，併此敘明。
四、依刑事訴訟法第251條第1項提起公訴。
　　此　致
臺灣桃園地方法院
中　　華　　民　　國　 110　　年　　10　　月　　29　　日
                              檢  察  官  廖  晟  哲 
本件證明與原本無異　
中　　華　　民　　國　 110  　年　  11    月    22    日
                              書  記  官  王  鴻  儒